臺灣高等法院臺中分院刑事裁定　
111年度抗字第374號

抗 告 人  
即 被 告    李韋霖




選任辯護人   廖國豪律師
             陳思成律師 
上列抗告人因聲請具保停止羈押案件，不服臺灣臺中地方法院中
華民國111年3月31日裁定（111年度聲字第529號）提起抗告，本
院裁定如下：
    主  文
抗告駁回。
    理  由
一、抗告意旨略以：原裁定所認抗告人即被告李韋霖（以下稱被
    告）前曾於民國108年8月間、110年5月間參與聚眾鬥毆或糾
    眾傷害，均未有判決或經起訴之結果為憑，違反刑事訴訟法
    無罪推定原則，且本件係緣於意外之行車擦撞糾紛，因同案
    被告張敦量一時衝動失序所衍生的臨時衝突情狀，其肢體拉
    扯之發生本與被告無涉，而被告之前所涉案件係因友人與他
    人的口角齟齬、被告基於情意相挺始附和招募進而與他人有
    肢體衝突，二者犯罪類型與源起亦有不同，遑論經原審勘驗
    告訴人宋承軒所駕駛車牌號碼0000-00號自用小客車之行車
    記錄器攝像影像，暨案發地點旁社區大樓前之監視器錄影機
    攝錄畫面，均未見被告與同案被告陳勁豪有共同架著宋承軒
    供張敦量持續掌摑宋承軒之涉嫌共同傷害之舉措，於同案被
    告張敦量腳踹倒地之宋承軒時，被告猶多次出手拉住並竭盡
    全力阻擋張敦量持續傷害宋承軒，是被告就本案而言是否有
    反覆實施同一傷害犯罪之虞，亦屬有疑。又對被告有無羈押
    之原因及必要，當由法院就被告自身所涉案件為目的性之裁
    量，而羈押終究是侵害人身自由之重大處分，實實上具有自
    由刑之色彩，應與刑罰同視，基於比例原則之考量，當存在
    有任何替代措施，就應該採取侵害較小之手段，從而，以被
    告所涉刑法強制罪嫌犯罪情節尚屬輕微，是否有繼續羈押之
    必要，暨可否命被告提出相當之保證金，以確保日後審理與
    刑罰之執行，均非無再行斟酌之餘地。綜上，原裁定未詳實
    說明本件有何事實足認被告確有反覆行同一犯罪之虞，且猶
    存有繼續羈押之必要性，即逕認被告原有羈押原因尚屬存在
    且有羈押之必要性，而無從為准予具保停押之處分，其裁定
    理由實屬欠備而流於輕率，爰提起抗告等語。
二、按刑事訴訟法第101條之1所規定之預防性羈押，係因考慮該
    條所列各款犯罪，一般而言，對於他人生命、身體、財產有
    重大之侵害，對社會治安破壞甚鉅，且從實證經驗而言，此
    等犯罪之犯罪行為人大多有一而再、再而三之反覆實施傾向
    ，為避免此種犯罪型態之犯罪行為人，在同一社會環境條件
    下再次興起犯罪意念而反覆為同一犯罪行為，乃以拘束其身
    體自由之方式，避免其再犯，是法院依該條規定決定應否予
    以羈押時，並不須有積極證據證明其確已準備或預備再為同
    一犯罪之行為，僅須由其犯罪之歷程觀察，其於某種環境或
    條件下已經多次再犯該條所列之罪行，而該某種環境或條件
    現尚存在，或其先前犯罪之外在環境或條件尚無明顯改善，
    足以使人相信在此等環境或條件下，被告仍可能有再為同一
    犯罪行為之危險，即可認定其有反覆實施該條犯罪行為之虞
    。又法院對被告所執行之羈押，其本質上係屬為保全被告使
    訴訟程序得以順利進行或為保全證據或為保全對被告刑罰之
    執行之目的而對被告所實施之對人強制處分，是對被告有無
    羈押之必要，當由法院以有無羈押之原因及目的，依職權為
    目的性裁量。故法院審酌被告有無羈押必要，除被告犯罪嫌
    疑已屬重大外，自當基於訴訟進行程度、犯罪性質、犯罪實
    際情狀及其他一切情事，審慎斟酌有無上開保全目的，依職
    權妥適裁量，俾能兼顧國家刑事追訴、刑罰權之順暢執行及
    人權保障。
三、經查：　　
  ㈠被告因強制、傷害等案件，經臺灣臺中地方檢察署檢察官提
    起公訴，嗣經原審法官訊問後，坦認犯行，並有相關證物在
    卷可佐，足認犯罪嫌疑重大。又被告前於108年間因意圖鬥
    毆而聚眾，經法院處罰鍰在案，復於110年5月間糾眾傷害他
    人（嗣經被害人撤回告訴而經檢察官為不起訴處分確定）等
    情，為被告所是認，並有臺灣高等法院被告前案紀錄表、相
    關裁定、不起訴處分書在卷可稽。詎其於110年11月7日僅因
    行車糾紛，即與共同被告張敦量、陳勁豪共同傷害被害人宋
    承軒，致宋承軒受有頭皮、手部、左膝挫擦傷、鼻部流血、
    左眼瘀青、頭骨破裂硬腦膜上出血、器腦及顱骨底部閉鎖性
    骨折等傷害，經送醫緊急施以開顱硬腦膜上出血移除及電子
    式顱內壓監測器置放手術，始倖免於難，是被告於短時間內
    一再糾眾滋事，且手段越趨殘暴，氣焰越趨囂張，有事實足
    認有反覆實施同一傷害犯罪之虞，而有刑事訴訟法第101條
    之1第1項第2款之羈押原因。且觀諸被僅因行車糾紛之細故
    即對不相識之被害人暴力相向，造成被害人身體受有嚴重傷
    害，犯罪手法極其兇殘，影響社會治安至鉅，若命具保、責
    付或限制住居等侵害較小之手段，均不足以確保審判或執行
    程序之順利進行，非予羈押，國家追訴及刑罰權即有難以實
    現之危險。本院參諸被告人權保障及公共利益之均衡維護，
    且本案於現階段之訴訟程序中，尚難有何羈押以外之方法代
    替之，而仍有羈押之必要。
　㈡原審法院經具體審酌前揭各情，認依現實情狀，若非將被告
    羈押，顯難進行後續之審判程序，且難期真實之發現，既仍
    無從以具保之方式替代羈押之執行，足認羈押被告之法定事
    由均仍存在，羈押之必要性並未消滅，而駁回辯護人具保停
    止羈押之聲請，經核尚無目的與手段間輕重失衡之情形，亦
    無明顯違反比例原則之情事，核屬原審審判職權之適法行使
    ，依法並無不當。從而，抗告意旨指摘原裁定不當，為無理
    由，應予駁回。
據上論斷，應依刑事訴訟法第412條，裁定如主文。　　
中　　華　　民　　國　　111 　年　　4 　　月　　29　　日
           刑事第六庭    審判長法　官  張  靜  琪
　　　　　　　　　　　  　　   法　官  許  冰  芬
 　　　　　 　　　　　　　　　 法　官  鍾  貴  堯                          
以上正本證明與原本無異。     
不得再抗告。
                               書記官  何  佳  錡
　　　　　　　　　　　　　　　 
中　　華　　民　　國　　111 　年　　4 　　月　　29　　日